pt-PT: Veículos e peças > Acessórios e peças para veículos > Peças para veículos motorizados > Sistemas de rodas para veículos motorizados > Peças de rodas para veículos motorizados: Rolamentos e cubos de rodas; Fixadores e porcas de segurança para rodas; Espaçadores e adaptadores de rodas; Pesos e equilibragem de rodas
pl: Pojazdy i części > Akcesoria i części do pojazdów > Części do pojazdów silnikowych > Koła do pojazdów silnikowych > Części do kół: Łożyska i piasty kół; Śruby i zabezpieczenia kół; Dystanse i adaptery kół; Ciężarki i wyważanie kół
ro-RO: Vehicule și piese > Piese și accesorii pentru vehicule > Piese autovehicule > Sisteme roți autovehicule > Piese roți autovehicule: Rulmenți și butuci de roată; Elemente de fixare și antifurt pentru roți; Distanțiere și adaptoare pentru roți; Greutăți de echilibrare a roților
zh-TW: 車輛與零配件 > 車輛零件/配件 > 汽機車零配件 > 車輛輪胎系統 > 汽機車輪胎零件: 車輪軸承與輪轂; 車輪固定件與防盜鎖; 輪轂墊片與轉接座; 車輪配重與平衡
hu: Járművek és alkatrészek > Járműalkatrészek és -kiegészítők > Gépjárműalkatrészek > Gépjárműkerék-rendszerek > Gépjárműkerék-alkatrészek: Kerékcsapágyak és kerékagyak; Kerékrögzítők és kerékőrök; Nyomtávszélesítők és adapterek; Keréksúlyok és centrírozó eszközök
ru: Транспортные средства, запчасти и аксессуары > Запчасти и аксессуары для транспортных средств > Автомобильные запчасти > Колеса, диски и шины для автотранспорта > Детали колес для автотранспорта: Ступичные подшипники и ступицы колес; Колесный крепеж и секретки; Колесные проставки и адаптеры; Грузики для балансировки колес
nl: Voertuigen en onderdelen > Voertuigonderdelen en -accessoires > Motorvoertuigonderdelen > Wielsystemen voor motorvoertuigen > Wielonderdelen voor motorvoertuigen: Wiellagers en -naven; Wielbevestigingen en -sloten; Spoorverbreders en -adapters; Wielgewichten en -balancering
sk-SK: Diely pre vozidlá > Diely a príslušenstvo pre vozidlá > Diely motorových vozidiel > Systémy kolies motorových vozidiel > Diely kolies motorových vozidiel: Ložiská a náboje kolies; Upevňovacie prvky a zámky kolies; Rozpery a adaptéry pre kolesá; Vyvažovacie závažia a vyvažovanie kolies
nb: Kjøretøy og deler > Deler og tilbehør til kjøretøy > Kjøretøydeler > Hjulsystemer i kjøretøy > Hjuldeler til kjøretøy: Hjullagre og -nav; Hjulbolter og -låser; Spacere og adaptere for hjul; Hjulvekter og avbalansering
el: Οχήματα & ανταλλακτικά > Ανταλλακτικά & αξεσουάρ οχημάτων > Ανταλλακτικά μηχανοκίνητων οχημάτων > Συστήματα τροχών μηχανοκίνητων οχημάτων > Μέρη τροχών μηχανοκίνητων οχημάτων: Ρουλεμάν και μουαγιέ τροχών; Στοιχεία στερέωσης και αντικλεπτικά τροχών; Αποστάτες και προσαρμογείς τροχών; Αντίβαρα και εξοπλισμός ζυγοστάθμισης τροχών
ko: 차량/부품 > 차량 부품/부대용품 > 자동차 부품 > 자동차 조향 장치 > 자동차 바퀴 부품: 휠 베어링 및 허브; 휠 패스너 및 락; 휠 스페이서 및 어댑터; 휠 웨이트 및 밸런싱
bg-BG: Превозни средства и части > Автомобилни части и аксесоари > Части за моторни превозни средства > Елементи за ходова част > Части за колела на моторни превозни средства: Лагери и главини на колелата; Крепежни елементи и ключалки за колела; Разширители и преходници за колела; Тежести за колела и баланс
tr: Taşıtlar ve Parçalar > Taşıt Parçaları ve Aksesuarlar > Motorlu Taşıt Parçaları > Motorlu Taşıt Tekerlekleri > Motorlu Taşıt Tekerlek Parçaları: Tekerlek rulmanları ve poryaları; Tekerlek bağlantı elemanları ve kilitleri; Jant flanşları ve adaptörleri; Jant ağırlıkları ve balans
es: Vehículos y recambios > Piezas y accesorios para vehículos > Piezas para vehículos motorizados > Sistemas de ruedas para vehículos motorizados > Piezas de ruedas para vehículos motorizados: Rodamientos y cubos de rueda; Sujetadores y seguros de rueda; Espaciadores y adaptadores de rueda; Contrapesos y balanceo de ruedas
en: Vehicles & Parts > Vehicle Parts & Accessories > Motor Vehicle Parts > Motor Vehicle Wheel Systems > Motor Vehicle Wheel Parts: Wheel Bearings & Hubs; Wheel Fasteners & Locks; Wheel Spacers & Adapters; Wheel Weights & Balancing
zh-CN: 交通工具/汽车/飞机/船舶 > 交通工具零件/配件 > 机动车零部件 > 汽车车轮系统 > 汽车车轮部件: 车轮轴承和轮毂; 车轮紧固件和锁; 轮毂垫片和适配器; 车轮配重和平衡块
it: Veicoli e parti > Componenti e accessori per auto > Componenti per veicoli a motore > Impianti ruote per veicoli a motore > Componenti ruote per veicoli a motore: Cuscinetti e mozzi per ruote; Elementi di fissaggio e dadi antifurto per ruote; Distanziali e adattatori per ruote; Pesi ed equilibratura per ruote
sl-SI: Vozila in deli > Deli in dodatki za vozila > Deli za motorna vozila > Sistem koles za motorna vozila > Deli za kolesa motornih vozil: Ležaji in pesta koles; Vijaki in varnostne matice za platišča; Distančniki in adapterji za platišča; Uteži za centriranje koles
fr: Véhicules et accessoires > Pièces détachées pour véhicules > Pièces détachées automobiles et motos > Systèmes pour roues > Pièces pour roues: Roulements et moyeux de roues; Fixations et écrous antivol pour roues; Élargisseurs de voie et adaptateurs de roues; Masses d’équilibrage pour roues
sv: Fordon och delar > Fordonsdelar och tillbehör > Fordonsdelar > Hjulsystem för motorfordon > Hjuldelar till motorfordon: Hjullager och hjulnav; Hjulbultar och hjullås; Spacers och adaptrar för hjul; Hjulvikter och balansering
cs: Vozidla a náhradní díly > Díly a příslušenství vozidel > Díly motorových vozidel > Kola motorových vozidel > Díly kol motorových vozidel: Ložiska a náboje kol; Upevňovací a bezpečnostní prvky kol; Rozšiřovací podložky a adaptéry kol; Závaží a vyvažování kol
th: รถยนต์และชิ้นส่วน > ชิ้นส่วนและอุปกรณ์สำหรับยานยนต์ > ชิ้นส่วนรถยนต์ > ระบบล้อรถยนต์ > ชิ้นส่วนล้อรถยนต์: ลูกปืนล้อและดุมล้อ; น็อตและตัวล็อกล้อ; สเปเซอร์และอแดปเตอร์ล้อ; ตุ้มถ่วงล้อและอุปกรณ์ถ่วงสมดุลล้อ
fi: Ajoneuvot ja osat > Ajoneuvojen osat ja tarvikkeet > Moottoriajoneuvojen osat > Moottoriajoneuvojen rengasjärjestelmät > Moottoriajoneuvojen renkaiden osat: Pyöränlaakerit ja navat; Pyörän kiinnikkeet ja lukot; Pyörän levikepalat ja sovittimet; Pyörien tasapainotuspainot ja tasapainotus
lt-LT: Transporto priemonės ir dalys > Transporto priemonių dalys ir priedai > Motorinių transporto priemonių dalys > Motorinių transporto priemonių ratų sistemos > Motorinių transporto priemonių ratų dalys: Ratų guoliai ir stebulės; Ratų tvirtinimo detalės ir spynos; Ratų tarpikliai ir adapteriai; Ratų svareliai ir balansavimas
ja: 乗り物・パーツ > 乗り物用パーツ・関連用品 > 自動車・バイク用パーツ > 自動車・バイク用ホイールシステム > 自動車・バイク用ホイールパーツ: ホイールベアリング・ハブ; ホイールファスナー・ロック; ホイールスペーサー・アダプター; ホイールウェイト・バランサー
da: Køretøjer og dele > Dele og tilbehør til køretøjer > Dele til motorkøretøjer > Hjulsystemer til motorkøretøjer > Hjuldele til motorkøretøjer: Hjullejer og -nav; Hjullåse og -bolte; Hjulspacere og -adaptere; Hjulvægte og afbalancering
vi: Xe và phụ tùng > Bộ phận và phụ kiện xe cộ > Phụ tùng xe cơ giới > Hệ thống lái của xe gắn động cơ > Linh kiện bánh xe ô tô: Vòng bi và moay ơ bánh xe; Chốt và khóa bánh xe; Miếng đệm và bộ chuyển đổi bánh xe; Đối trọng và cân bằng bánh xe
pt-BR: Veículos e peças > Peças e acessórios de veículos > Peças para veículos motorizados > Sistemas de rodagem para veículos motorizados > Peças de rodas para veículos motorizados: Rolamentos e cubos de roda; Fixadores e travas de roda; Espaçadores e adaptadores de roda; Pesos e balanceamento de roda
de: Fahrzeuge & Teile > Fahrzeugersatzteile & -zubehör > Kfz-Teile > Kfz-Räder > Kfz-Radteile: Radlager & Radnaben; Radbefestigungen & Felgenschlösser; Spurverbreiterungen & Adapter; Auswuchtgewichte & -zubehör
hr-HR: Vozila i dijelovi vozila > Dijelovi i oprema za vozila > Dijelovi za motorna vozila > Sustavi kotača motornih vozila > Dijelovi kotača motornih vozila: Ležajevi i glavčine za kotač; Pričvršćivači i brave za kotač; Odstojnici i adapteri za kotač; Utezi i ravnoteža za kotač